【裁判字號】    88,婚,808
【裁判日期】    890309
【裁判案由】    履行同居
【裁判全文】
臺灣桃園地方法院民事判決  八十八年度婚字第八○八號
    原      告  丙○○
                            送.
    訴訟代理人  王治魯律師
    被      告  乙○○
右當事人間離婚事件，本院判決如左：
    主    文
原告之訴駁回。
訴訟費用由原告負擔。
    事    實
甲、原告方面：
  一、聲明：請准原告與被告離婚。
  二、陳述：被告性情怪唳，不顧家誤，經常藉故與原告爭吵，自婚後二十年來幾無
      日不在爭吵中，原告為求家和一再忍讓，但被告卻變本加厲，吵鬧不休，致家
      不成家，被告溺愛小孩，孩子均讀書無成，被告更招募互助會與人會款不清，
      為逃避追債而離家出走，在離家之前原告多方責勸被告好好做人不要與人發生
      糾紛，被告非但不聽，竟將原告毆打成傷，離家後原告到處尋找不著，被告竟
      指示其妹誣指原告粗暴凌虐，且申請保護令，其無悔改之心態由此足證。爰依
      民法第一千零五十二條第二項請求離婚。
  三、對被告答辯之陳述：
    (一)伊確有於八十八年五月十八日破壞被告所有之機車。伊不要被告回家同住。
    (二)伊是被被告的弟弟及朋友打傷的，不是被被告打傷的。
  四、證據：提出診斷證明書一份等為證。
乙、被告方面：
  一、聲明：駁回原告之訴。
  二、陳述：
    (一)原告經常對被告施暴，嗣原告於八十八年五月十八日弄壞伊所有之機車一台，
      伊怕又被原告毆打，所以伊於同日離家，迄今仍不敢回家。伊已向法院申請核
      發保護令，等保護令核發以確保伊之安全後，伊可以回去與原告同住。
    (二)否認曾於八十八年五月二十九日毆打原告。
  三、證據：診斷證明書一紙、照片一禎等為證。
    理    由
一、兩造於六十九年十一月二十日結婚，婚姻關係現仍存續中之情，有原告提出之戶
    籍謄本附卷可稽。
二、按有前項以外之重大事由，難以維持婚姻者，夫妻之一方得請求離婚。民法第一
    千零五十二條第二項前段固定有明文。
三、原告主張被告非常寵溺兩造所生之子，又被告為逃避追債於八十八年五月間離家
    出走，被告並於離家前將原告毆打成傷，有難以維持婚姻者之重大事由云云，為
    被告所否認，並辯稱：原告經常對被告施暴，原告於八十八年五月十八日弄壞伊
    所有之機車一台，伊怕又被原告毆打，所以伊於同日離家，迄今仍不敢回家等語
    ，經查，原告主張被告於八十八年五間毆打原告乙節，雖提出診斷證明書一份為
    據，惟原告於本院審理時已改稱非為被告所毆傷等語（本院八十九年二月二十四
    日言詞辯論筆錄），顯見被告未於八十八年五月二十九日毆打原告，又原告就其
    主張有重大事由難以維持婚姻等情，復未具體舉證以實其說，自難信屬實，是原
    告依民法第一千零五十二條第二項之規定請求離婚，依法無據，不應准許。
四、本件為判決之基礎已臻明確，兩造其餘攻擊防禦方法，經審酌後，認均與本件結
    論無礙，故不再一一論述，併予敘明。
五、據上論結，原告之訴為無理由，依民事訴訟法第七十八條，判決如主文。
中      華      民      國    八十九    年      三      月      九      日
                                      臺灣桃園地方法院民事第一庭
~B法      官  羅富美
右為正本係照原本作成
如對本判決上訴應於判決送達後廿日內向本院提出上訴狀
中      華      民      國    八十九    年      三      月      九      日
~B法院書記官  吳佳美


司法院資訊處製作；財團法人民間司法改革基金會備份。
